臺灣高等法院高雄分院刑事判決
110年度侵上訴字第47號
上  訴  人  
即  被  告  B男（真實姓名、年籍均詳卷）     
選任辯護人  朱清奇律師
            楊玉珍律師
上列上訴人因妨害性自主案件，不服臺灣高雄地方法院109年度
侵訴字第40號，中華民國110年5月12日第一審判決（起訴案號：
臺灣高雄地方檢察署109年度偵字第3664號），提起上訴，本院
判決如下：
    主  文
上訴駁回。
    事  實
一、乙 （真實姓名、年籍詳卷）自民國108年2月1日起至109年1
    月13日間擔任○○大學（校名詳卷，下稱甲大學）○○系（系名
    詳卷，下稱乙系）之助理教授，代號AV000-A108319女子（
    真實姓名、年籍詳卷，下稱甲 ）於107學年度第一學期降轉
    至乙系就讀二年級，並於108年2月至7月間必修乙 所開設之
    機構學課程。乙 因對甲 有好感，於108年5月間邀甲 擔任
    乙系下學年度大學一年級之微積分助教及參與大數據團體競
    賽以拉近關係，並於108年6月間107學年度第二學期期末考
    結束時，向甲 告白，惟遭拒絕。詎乙 竟分別對甲 為下列
    行為：
  ㈠乙 於108年6月25日22時許，以想和甲 聊聊為由，邀約甲 外
    出，甲 允諾後，乙 即駕駛其所有之自用小客車（車牌號碼
    詳卷），將甲 搭載至墾丁，再以休息為由，於翌日（26日
    ）凌晨0時54分（原判決載為「凌晨12時54分」）許，逕將
    甲 載至○○縣○○鎮○○路之「○○○○○汽車旅館」，甲 見狀本不
    欲下車，然因乙 一再向甲 保證不會對其怎樣，且因全天上
    課很累，甲 始同意下車並進入房間。詎乙 竟基於對甲 強
    制性交之犯意，在上開房間內，不顧甲 拒絕及掙扎，強行
    撫摸及親吻甲 ，並將甲 上半身衣服脫掉，因甲 持續掙扎
    ，且穿牛仔短褲，不易脫缷，乙 乃暫時停手，待甲 睡著後
    ，乙 即承前強制性交犯意，將甲 下半身褲子脫掉，甲 因
    甫清醒無力抵抗，乙 即依憑其男性優勢體力，強行將其陰
    莖插入甲 陰道，對甲 強制性交得逞。（下稱第一次強制性
    交事件）
  ㈡乙 於108年6月30日22時許，告知甲 想講清楚前開26日於墾
    丁發生之事情，甲 因認雙方就此事談清楚較好，且擔心乙 
     為其師長，可掌控其成績或借故刁難，因而同意乙 之邀約
    。詎雙方談完後，乙 在送甲 返家途中，要求甲 再陪他一
    下，而於翌日（7月1日）凌晨0時26分（原判決載為「凌晨1
    2時26分」）許，以其所有之上開自用小客車將甲 搭載至○○
    市○○區○○○路「○○○汽車旅館」，在房間內，乙 向甲 保證不
    會對甲 有逾矩之行為，要甲 好好睡覺，待甲 躺在床邊，
    乙 即基於對甲 強制性交之犯意，強行脫掉甲 衣物，不顧
    甲 之推拒，依憑其男性優勢體力，強行將其陰莖插入甲 陰
    道內，對甲 強制性交得逞。（下稱第二次強制性交事件）
  ㈢108年7月29日19時許，乙 以送甲 禮物並告知送完禮物後，
    即不會再打擾甲 為由，邀約甲 見面，乙 先帶甲 至火鍋店
    用餐，再駕駛上開車輛，於同日22時47分許，將甲 載至位
    於○○市○○區○○○路之「○○市立美術館」停車場內。詎其在車
    上與甲 交談時，竟基於強制性交之犯意，依憑其男性優勢
    體力，先強行親吻甲 、將手伸入甲 之胸罩內撫摸其胸部，
    再將手伸進甲 穿著之短褲內，以其手指插入甲 之陰道，對
    甲 強制性交得逞。嗣因甲 手機一直響聲，乙 始罷手。（
    下稱第三次強制性交事件）
  ㈣嗣經甲 意外發現乙 曾多次邀約外校及同校女學生，不願 再
    隱忍，遂向甲大學輔導室求助，甲大學遂指派學務長為檢 
    舉人提出檢舉進行性平事件調查，始知上情。
二、案經甲 訴由高雄市政府警察局婦幼警察隊報告臺灣高雄地 
    方檢察署檢察官偵查起訴。
    理  由
壹、證據能力方面：
　　就上訴人即被告乙 （下稱被告）及辯護人有爭執之證據能
    力說明如下（無爭執部分不予贅述）：
一、按刑事訴訟法第159條之5規定之傳聞例外，乃基於當事人進
    行主義中之處分主義，藉由當事人等「同意」之此一處分訴
    訟行為與法院之介入審查其適當性要件，將原不得為證據之
    傳聞證據，賦予其證據能力。本乎程序之明確性，其第1項
    「經當事人於審判程序同意作為證據」者，當係指當事人意
    思表示無瑕疵可指之明示同意而言，以別於第2項之當事人
    等「知而不為異議」之默示擬制同意。當事人已明示同意作
    為證據之傳聞證據，並經法院審查其具備適當性之要件者，
    若已就該證據實施調查程序，即無許當事人再行撤回同意之
    理，以維訴訟程序安定性、確實性之要求。此一同意之效力
    ，既因當事人之積極行使處分權，並經法院認為適當且無許
    其撤回之情形，即告確定，其於再開辯論不論矣，即令上訴
    至第二審或判決經上級審法院撤銷發回更審，仍不失其效力
    。此與默示擬制同意之效力，純因當事人等之消極緘默而為
    法律上之擬制所取得，並非本於當事人之積極處分而使其效
    力恆定，容許當事人等於言詞辯論終結前，或第二審及更審
    程序中對其證據能力再為爭執追復，尚屬有間（最高法院99
    年度台上字第5208號判決意旨參照）。本件被告及辯護人固
    爭執證人即告訴人甲 及證人蔡○宏於警詢之陳述不具證據能
    力，惟查：被告及其原審之辯護人於原審準備程序中均明白
    表示同意前開證人於警詢之陳述有證據能力，此有該準備程
    序筆錄可稽（見原審卷一第45至57頁），基於訴訟程序安定
    性、確實性之要求，被告及其原審辯護人既已明示同意證人
    甲 及蔡○宏前開於審判外之陳述作為證據，其意思表示又無
    瑕疵；本院復審酌證人甲 及蔡○宏於警詢之陳述，係就其等
    親身經歷予以描述，並就所詢內容，均能清楚詳細回答中所
    述各情，且無因遭以強暴、脅迫、利誘、詐欺、疲勞訊問、
    違法羈押或其他不正方法而取供之情事，故其等前開於警詢
    所為陳述，顯具備適當性之要件，且經實施調查程序，自具
    有證據能力。
二、次按，被告以外之人於偵查中向檢察官所為之陳述，因檢察
    官代表國家偵查犯罪時，原則上當能遵守法定程序，故於刑
    事訴訟法第159條之1第2項明定「除顯有不可信之情況者外
    」，得為證據。是以被告以外之人在檢察官偵查中所為之陳
    述，原則上屬於法律規定為有證據能力之傳聞證據，於例外
    顯有不可信之情況，始否定其得為證據；且爭辯存有此種例
    外情況者，當須提出相當程度之釋明，非許空泛指摘。而有
    無「顯有不可信之情況」，係屬於證據能力之要件，應就該
    被告以外之人於陳述時之外在環境及情況，予以綜合觀察審
    酌，而為判斷之依據，與證據證明力之判斷不同。查證人甲
     及蔡○宏於偵查中所為之陳述，均經依法具結，有各該結文
    存卷可證（見偵卷一第113頁、第185頁），且卷內並無證據
    足資證明檢察官有以威脅、利誘或疲勞訊問等不正方法訊問
    各該證人之顯有不可信之情況，被告及辯護人亦未釋明各該
    證人之陳述過程有何顯不可信之事由存在，復經被告及其原
    審之辯護人於原審準備程序中均明白表示同意前開證人偵查
    中之陳述有證據能力，此有前開準備程序筆錄可稽（見原審
    卷一第45至57頁），是應認證人甲 及蔡○宏前開偵查中之陳
    述均有證據能力。
三、卷附甲 與被告及與證人陳○平間以通訊軟體LINE對話截圖之
    證據能力：
  ㈠關於非供述證據之物證，或以科學、機械之方式，對於當時
    狀況所為忠實且正確之記錄，性質上並非供述證據，均應無
    傳聞法則規定之適用；如該非供述證據非出於違法取得，並
    已依法踐行調查程序，即不能謂無證據能力。查卷附甲 與
    被告間之LINE對話截圖（不含其上手寫之日期），及甲 與
    證人陳○平間之LINE對話截圖，是藉由電子設備，將甲 之LI
    NE帳號中與被告及證人陳○平對話之頁面，截取複製成電子
    圖像檔案後加以列印，轉換過程中不含有人類意思表達之供
    述要素，性質上非屬供述證據，又非國家公權力所違法取得
    ，應有證據能力。
  ㈡被告及辯護人雖否認前開甲 與被告LINE對話內容之真正，主
    張係偽造，被告並稱該LINE對話內容之日期有誤等語，而否
    認該甲 與被告間LINE對話截圖之證據能力。然被告及辯護
    人並未能具體指出前開LINE對話內容，何部分之對話內容係
    屬偽造。參以甲 提出之截圖內容，均有各次對話之時間，
    有各該截圖在卷可憑；又被告不僅於108年10月23日、108年
    11月7日甲大學性別平等教育委員會（下稱性平會）調查時
    ，於委員提示相關LINE對話截圖內容詢問時，其從未爭執該
    對話內容之真實性（見偵卷一第225至325頁），復於109年1
    月15日警詢時，承認甲 於警詢提出之LINE對話內容，確係
    其與甲 之對話（見警卷第4頁。警方斯時提示予被告辨認之
    LINE對話截圖，即係甲 於108年12月10日警詢時提供予警方
    附卷之截圖，此觀之證人即員警丙○○於本院結證內容即明，
    見本院卷二第215至216頁），而苟該LINE對話內容確有偽造
    之情，以被告之智識能力、社會經歷，其實無不向性平會委
    員提及或說明此事之可能，甚且於前開性平會調查期間之10
    8年10月間，其即將其與甲 之對話內容刪除，且出售其手機
    （此業經被告供陳在卷，見偵卷一第121頁），復於案經進
    入司法程序，於警詢自承甲 所提供之對話內容之真實性，
    是可認被告及辯護人主張前開LINE對話內容係偽造等語，無
    可憑採。再者，前開LINE之對話日期，已據甲 提出其手機
    相簿截圖檔案建立時間之紀錄為證（見原審卷一第225至261
    頁、本院卷一第303至377頁），縱認該LINE對話截圖上之手
    寫日期與實際對話日期有所落差，亦屬證明力之問題，不影
    響該LINE對話截圖本身證據能力之判斷。被告雖又主張比對
    偵卷二第137頁之GOOGLE軌跡圖所示，可知該軌跡圖右下角
    之截圖即係本院卷一第330頁之LINE截圖（亦即本院卷一第3
    38頁之截圖開頭），進而可知該第330頁之截圖，其上之時
    間係經刻意調整而不實等語。然不論係本院卷一第330頁，
    抑或第338頁之截圖右上方時間，均係斯時截圖之時間，該2
    頁之截圖內容或有接續性之關聯，然頁面顯示究有不同，其
    係甲 於不同時間所截取，當可認定，而只要甲 於截取該頁
    面後，旋即下載、建立（按該建立時間係以分鐘為單位，此
    觀之本院卷一第303至376頁所示之建立時間即明），該建立
    時間顯示與截圖時間相同，即有可能，自不能據該建立時間
    顯示與截圖時間相同，即謂該截圖必然有偽或時間有造假。
    至於偵卷二第137頁所示軌跡圖，其上固可見可能係與本院
    卷二第330頁之截圖相同內容之截圖，然觀之該軌跡圖上之L
    INE對話截圖顯示係在「愛食鍋麻辣鴛鴦-新田店」逗留時間
    （即20時43分至22時30分）之後，而與前揭本院卷一第330
    頁、第338頁之2張截圖，其截圖時間點分別是在「23時48分
    」、「23時52分」，時間序上並無衝突，是被告執前詞質疑
    甲 所提出之LINE對話截圖有事後編輯、造假之情，無足採
    信。綜上，被告及辯護人否認卷附甲 與被告間LINE對話截
    圖之證據能力，並無可採。
　㈢被告及辯護人又以卷附甲 與證人陳○平間108年7月2日之LINE
    對話內容可透過軟體變造、修改，因而主張該LINE對話截圖
    無證據能力。惟卷附甲 與證人陳○平間之LINE對話截圖內容
    ，確實是證人陳○平與甲 之LINE對話內容，顯示時間「7月2
    日」亦無錯誤等情，業經證人陳○平於本院具結證述明確（
    見本院卷二第9頁），衡以證人陳○平與甲 僅係同大學不同
    系之朋友，核之常情，其實無須就本件與其無關之案件，故
    為不實證述，而陷己於刑事訴追、處罰之窘境，是其前開所
    述，可認具有相當之憑信性。再酌以客觀上亦無證據足以證
    明前開甲 與證人陳○平之LINE對話內容有何經變造或修改之
    情事，是被告及辯護人以主觀臆測主張該對話內容有可能經
    變造或修改，進而否認其證據能力，並無可採。
貳、實體方面：
一、認定犯罪事實所憑之證據及理由：
　　訊據被告固坦承有於事實欄㈠、㈡所示時間、地點，以陰莖
    插入告訴人甲 陰道，對甲 為性交行為；及於事實欄㈢所示
    時間、地點與甲○ 碰面，且於上開車輛停放在高雄市立美術
    館之停車場時，將手伸入甲 之胸罩內撫摸甲 胸部等事實，
    惟矢口否認有何強制性交犯行，辯稱：我沒有利用權勢去威
    脅、逼迫甲 ，第一次在墾丁發生性關係，我沒有強制甲○ 
    ；第二次性交部分，甲 有明確表示願意跟我發生性關係；
    最後一次，是甲 同意我可以抱她，我也不曉得為什麼我的
    手就摸到裡面去，我當下感覺不對，立即把手放開，我沒有
    強制的犯意等語。經查：
　㈠被告於108年2月1日起至109年1月13日止，為甲大學乙系之助
    理教授，甲 於107學年度第一學期降轉至乙系就讀二年級，
    並於108年2月至7月間必修被告開設之機構學課程。被告對
    甲 有好感，於108年5月間先邀甲 擔任乙系下學年度大學一
    年級之微積分助教及參與大數據團體競賽等情，業經證人即
    告訴人甲 於警詢及偵訊時證述明確（見警卷第15-1頁、偵
    卷一第106 頁），且為被告所不否認，並有被告與甲○ 參加
    大數據競賽往來電子郵件內容資料在卷可證（見偵卷一第73
    至75頁），是此部分事實首堪認定。
　㈡第一次強制性交事件：
　⒈被告於108年6月25日22時許，以想和甲 聊聊為由，邀約甲 
    外出，待甲 允諾後，被告即駕駛其所有之前開自用小客車
    ，將甲 搭載至墾丁，再以休息為由，於翌日（26日）凌晨0
    時54分許，將甲 載至上址「香格龍鑾潭汽車旅館」，在房
    間內，被告以其陰莖插入甲 陰道而對甲 性交等情，為被告
    於原審所不爭執（見原審卷一第137頁），且經證人甲 於警
    詢、偵訊及原審審理時證述明確（見警卷第14至16頁、偵卷
    一第106至108頁、原審卷一第275至281頁)，並有被告提出
    之108年6月25日、26日GOOGLE雲端GPS軌跡紀錄等在卷可憑
    （見偵卷一第141至145頁，偵卷二第219至221頁，審侵訴卷
    第89至91頁、第97頁），堪以信實。　
　⒉被告此次係違反甲 之意願，依憑其男性優勢體力，對甲 強
    制性交得逞之情，業據證人甲 於警詢時證稱：108年6月25
    日，那天大約22時，老師（按指被告，下同）約我出去，我
    以為老師要把之前的事情講清楚，所以我才出去赴約，我上
    了老師的車後，他一直開到墾丁（我是看到墾丁地標才知道
    ），到達之後老師說要去汽車旅館休息，我一直說不想去，
    但是他保證不會對我怎樣，所以就開到香格龍鑾潭汽車旅館
    ；我到達後一直不想下車，但是被告一直說不會怎樣，也才
    3、4個小時，我才下車，進房間後被告先去洗澡，他洗完後
    說要休息，他躺在一邊，我就躺在另一邊床的邊緣，後來被
    告就把我拉過去，一直亂摸我，我有把他推開，跟他說我不
    要，但他不理，又開始亂親我，他一直要脫掉我的衣服，我
    有掙扎說不要，但他還是繼續，他脫掉我的上半身衣服，因
    為我一直掙扎又穿牛仔短褲，所以他脫不掉，他還一直說要
    我放鬆好好享受、讓他做我的男人等話，後來他有跟我道歉
    ，他也放棄先睡，隔半個多小時，我稍微睡著時，又感覺被
    告來拉我過去，直接把我的下半身脫掉，因為我剛清醒所以
    沒有太多力氣抵抗，被告就將他的生殖器插入我的陰道裡，
    後來因為櫃台打電話告知時間到了，被告才停止，被告要我
    去洗澡洗乾淨，我洗好出來之後他才將衣服還給我等語（見
    警卷第14至16頁）；於偵訊時具結證稱：（108年）6月25日
    晚上老師說要找我談談，因我前幾天拒絕老師跟我告白的事
    ，我以為在學校附近談這件事，老師就一直開，因那幾天我
    眼鏡不見了，我看到墾丁的大牌子才知老師開到墾丁去。到
    墾丁12點多（按指凌晨0時餘許）了，老師說要休息，老師
    說要去旅館休息，當時我有跟老師說我不想、很奇怪，但老
    師在車上口頭跟我保證說不會對我做什麼，他上一整天的課
    很累。他就開到旅館，當時我不敢下車，老師還是保證不會
    對我幹嘛，他說他想睡覺，我就相信他。進去旅館被告有先
    洗澡，之後被告就睡覺，我躺在被告的右邊、我躺很旁邊，
    但過一下後老師就把我拉過去，我就跟老師說不是不會對我
    幹嘛嗎？一開始就強吻我，我有推開，我跟他說我不要，我
    說很怪，老師一直安撫我，要我不要緊張、好好享受、放鬆
    ，我一直掙扎，被告就將我雙手抓住，要我放鬆，他一直亂
    摸我上半身，他又將我上衣、內衣脫掉，並亂親我胸部、上
    半身，並試圖要脫我褲子，我有掙扎，他就停手跟我道歉，
    之後我就沒穿衣服睡覺了，他不把衣服還我。不知多久，老
    師又把我拉過去，他就強硬脫掉我牛仔短褲，我有掙扎，老
    師用手壓住我的手，並用他的腳把我的腿撐開，並把他生殖
    器塞進我陰道裡，他一直叫我放鬆、要我好好享受。直到旅
    館打電話來說要退房，他才停止，老師叫我去洗澡，我們就
    離開旅館；（問：當時你為何要跟被告躺在床上，而不是坐
    在沙發或其他地方？）因老師一直跟我保證不會對我幹嘛等
    語（見偵卷一第106至107頁）；於原審審理時證稱：被告是
    強制的，我沒有同意，在這個過程中，我有用言語去表示拒
    絕，有用肢體去具體做出抗拒，我都有，我都有推，我沒有
    半推半就，我有推開，可是我就沒有力；即便我有抗拒他的
    行為，但是沒有辦法完全去抵抗他，當時跟他發生性行為，
    我的感受是很痛，我倍受委屈，我根本沒有答應，我就是不
    要啊等語（見原審卷一第276至278頁）。
　⒊佐以證人即甲 同學蔡○宏於警詢證稱：甲 是發生事情的隔天
    跟我說的；那天上課我發現甲 怪怪的，像是整晚沒睡眼睛
    都是血絲，我就問她發生甚麼事情，她跟我說下課再說，後
    來到下課時，我就去甲○ 的租屋處，她就跟我說發生的事情
    ；她當時很激動然後一直哭；大概隔幾天之後我就帶甲 去
    長庚醫院找諮詢服務，甲 說跟她談話的是心理諮商師等語
    （見警卷第24至25頁）；於偵查時具結證稱：甲 邊講邊哭
    ，我是擔心她會想自殺，才找人教她情緒上的管理，我才請
    我女友幫忙；我們是先去長庚找社工，社工才安排心理師等
    語（見偵卷一第182 頁），所述見聞甲 向其訴說此次事情
    發生經過時之情緒激動，並擔心甲 會想自殺，可見甲○ 當
    時必定是精神上大受打擊，才會有如此之情緒反應，是堪認
    甲 所述係遭被告違反其意願而性交等語，應具相當之憑信
    性。　　
　⒋被告雖辯稱此次是合意性交，且其與甲 係是交往之男女朋友
    關係，此次墾丁行，二人係先約會、看風景、看海，再有進
    一步之性行為，若被告有對甲 強制性交，甲 有很多時間可
    反應、報警或求援，然甲 並未如此做，可證其並未對甲 強
    制性交等語。然查：
  ⑴被告於本次對甲 為性交行為後，於108年6月26日回到高雄，
    當日即傳LINE訊息給甲 表示「妳還好嗎」、「希望妳不要
    因為我而不快樂」（見警卷第75頁），可見被告知悉二人為
    性交行為後，甲 是不快樂的。若如被告所辯二人是合意性
    交，何以甲 會不快樂？而被告又何須特意發此訊息安撫甲 
    ？足見被告明知甲 並不同意與其為性交行為。又被告於108
    年6月26日22時45分至22時48分傳LINE訊息給甲 表示「不會
    再騙了啦」、「我說真的」、「我也想休息」、「如果再騙
    妳，妳就把我拒絕往來」、「不理我」等語（見警卷第77頁
    ），與證人甲 於原審證稱：「那個時候要進去（汽車旅館
    ），可是我一直不肯下車，他那時候就一直保證不會對我做
    什麼，所以他說這個騙應該就是要我下車，要對我做什麼事
    情」，「（問：照妳的理解，這句話意思是說，他接下來如
    果再約妳見面，就不會再騙妳，不會再對妳做第一次做的這
    些事情？是這個意思？）對」等語（見原審卷一第351 頁）
    ，所述被告是以口頭保證，實為欺騙之方式，使甲 同意下
    車進入汽車旅館休息之情境相符，可見被告斯時承認係以欺
    騙方式遂行此次對甲 之性交行為，益可證被告明知此次之
    性交行為係違反甲 之意願。　
　⑵被告雖於原審辯稱「不會再騙了啦」至「如果再騙妳，妳就
    把我拒絕往來」這句話是在108年7月2日，甲 知悉其已婚身
    分時始對甲 所說等語。然由甲 提出之手機相簿檔案資料所
    示「建立時間」為108 年6月27日下午1時10分，此與截圖畫
    面右上角顯示之截圖時間（見原審卷一第236至237頁、本院
    卷一第359至361頁）相符，且訊息中「我說真的」、「我也
    想休息」，亦與甲 所述被告係向其表示要去汽車旅館休息
    之情節互可印證，故可認甲 所述應為可採。
　⑶由甲 於108年7月2日傳送LINE訊息（見警卷第267至290頁）
    給其同學陳○平，提及此次事件「我被騙去的」、「不然我
    看什麼心裡（應為「心理」之誤寫）醫生」、「我不想」、
    「真的」、「我那時根本不想下車」、「但老師一直保證不
    會怎樣」、「我們原本討論程式的東西，後來不知道為什麼
    就到屏東了」、「而且我眼鏡不見什麼都看不到」、「是我
    自己太相信老師」、「就我智障啊」、「真的超級痛」、「
    學那麼久的防身術，結果不敢用在老師身上」、「原本真的
    很尊敬他的」、「真的痛到流血」、「我也還想活下去，就
    被要求洗乾淨」、「所以什麼證據都沒有」、「就只能當忘
    記了」，「還有其他東西要合作」、「他是老師啊，我不想
    讓學校都知道」、「這樣學校都知道是我」、「而且不能給
    棒棒（即甲 男友）知道」、「連棒棒我都不敢說」、「就
    那天老師晚上突然要找我，我那天有聚餐到很晚，一直拒絕
    ，老師也一直說可以等，講15-30分鐘而已，後來我以為是
    比賽時間快到了，要趕快說事情，就答應了，在車上的時候
    ，因為我眼鏡不見，根本不知道老師開到哪裡，發現的時候
    ，已經快到屏東了，還看海，一直要牽我的手，我當然一直
    推開，後來很晚了，老師說他疲勞駕駛很危險，要先休息一
    下，我以為是路邊休息，沒想到直接開去旅館，我一直一直
    都不肯下車，老師還保證他一定不會做，一直一直保證」等
    語，明確陳述本件發生經過，及甲 並無與被告交往之意願
    ；且證人陳○平亦於本院證陳：甲 有提過老師的行為對他困
    擾，沒有提過喜歡這件事等語（見本院卷二第11頁），是被
    告辯稱其與甲 當時係交往男女關係等語，尚難遽認為真。
　⑷被告雖提出其手機108年6月25日、26日GOOGLE雲端GPS軌跡紀
    錄（見偵卷一第141至145頁），用以證明甲 於6月25日有與
    其同至7-11海豚灣門市停留，並於翌日同至旭海沙灘、蓮霧
    媽媽等處，並無不能求救之事，且有與被告同遊墾丁景點之
    情。惟性侵害案件之被害人，因各人之個性、人格特質、智
    識程度、處事能力、社會歷練、壓力承受度之不同，在被性
    侵害後之反應或處理方式自然不同，並無所謂典型之被害人
    或完美之被害人行為模式，亦即舊時以遭受性侵之被害人，
    應有類如常時哭泣、強迫洗淨全身、不敢見到或接觸加害者
    ，或接觸其他異性、不敢告知他人遭性侵之事，或應於受侵
    害時大聲呼救、全力反抗、事後立即報警、採驗等反應，實
    際上並不一體適用於各被害人。甲 既係被告之學生，對師
    長自有相當之敬畏及信任之心，且其經被告保證不會對其怎
    樣，始同意至上開汽車旅館房間內休息，則甲 在相信被告
    且於遠離熟識之生活圈，孤身一人搭乘被告之車輛與被告遠
    同至墾丁之情形下，未事先求援，事後亦只能隨同被告至各
    處，且未於第一時間報警，並無違諸常情。由證人甲 於偵
    查中證稱：之後我就去學校上課，我遇到蔡○宏，因他看我
    怪怪的，我就跟他講這件事，我邊講邊哭，當天下午蔡○宏
    先陪我去配眼鏡，過幾天他才帶我去長庚就醫，是蔡○宏的
    女友找長庚的心理師陪我聊，因他女友在長庚實習，當時我
    跟心理師說我不想有任何紀錄，所以也沒掛號，因我很怕，
    被告是老師，我怕學校知道後的輿論壓力，我想自己承受就
    好，不希望心理師回報給學校等語（見偵卷一第106至107頁
    ）；及甲 與陳○平之上揭LINE對話中，對陳○平稱「學那麼
    久的防身術，結果不敢用在老師身上」、「原本真的很尊敬
    他的」、「他是老師啊，我不想讓學校都知道」、「（陳：
    就你這心態他才會這樣）這樣學校都知道是我」、「而且不
    能給棒棒知道」等語（見警卷第276至278頁），更可見一斑
    。是被告上揭所提證據，無從為其有利之認定。
　㈢第二次強制性交事件：
　⒈被告於108年6月30日22時許，告知甲 想談墾丁那晚的事情，
    甲 因擔心無法取得機構學必修課程之學分而需重修，因而
    同意被告之邀約，而於雙方談完後，被告在送甲 回家途中
    ，要求甲 再陪他一下，而於翌日即同年7月1日凌晨0時26分
    許，再以上開車輛將甲 搭載至址設○○市○○區○○○路000號「○
    ○○汽車旅館」，在房間內，被告再次以其陰莖插入甲 陰道
    內，對甲 為性交行為等情，為被告於原審所不爭執（見原
    審卷一第137頁），且經證人甲 於警詢、偵訊及原審審理時
    證述明確（見警卷第16至17頁、偵卷一第108頁、原審卷一
    第293至296頁) ，並有被告提出之108年6月30日、7月1日GO
    OGLE雲端GPS軌跡紀錄在卷可稽（見偵卷一第147至149頁）
    ，堪信為真實。
　⒉被告此次係違反甲 之意願，依憑其男性優勢體力，對甲 性
    交得逞之情，業據證人甲 於警詢證稱：時間大概是（108年
    ）6月30日22時許，被告又以LINE約我出去，他有說要講上
    次那件事，我覺得事情講開可能比較好，我就赴約，他到我
    家附近載我到某個地方談，後來要送我回去路上，他又說再
    陪他一下，我找各種理由拒絕，但是被告還是直接將車子開
    到汽車旅館，被告說不會再強迫我；下車進房間後，被告就
    去洗澡，我當時沒有打電話求救是因為我怕被告發現會怎麼
    樣，我就坐在椅子上，後來被告說真的不會對我怎樣，要我
    好好睡，所以我就又躺在床的邊邊，結果不到10分鐘，他就
    過來將我的衣物都脫掉，我沒想到他又會這樣，但是我推不
    開他，然後被告又以他的生殖器插入我的陰道內性侵，後來
    是被告自己離開到旁邊睡覺，我躺在另一邊休息；我都有明
    確口頭拒絕，我也有用手推開，但是力氣都比他小，他口頭
    上都安撫我要我放鬆，然後以他的力氣來壓住我的手，撐開
    我的腿等語（見警卷第16至18頁）；於偵訊時證稱：因老師
    說要把26日的事講清楚，當時我狀態很不好，我想說講清楚
    我心裡會好一點，而且我的學期成績在他手上，我壓力很大
    ，我怕我太強硬罵他，我怕被當掉，才跟老師出去；老師一
    樣開車帶我出去，他跟我道歉，他送我回家時，又問我可不
    可以再陪他一下，我以為只是在附近繞一下，老師又開去汽
    車旅館，當時我不知道是哪間，到性平會時我才知是薇風情
    汽車旅館，我想說應該不會怎麼樣，都講開了，我就白痴，
    我想說不會怎樣，我就下車了。老師先去洗澡，期間我有跟
    我妹妹通電話，但只講幾秒鐘，我怕老師出來會把我掐死或
    殺死我，我才沒跟我妹說我人在何處，我也不敢打電話給同
    學，我也不知我人在那裡。要睡覺時老師又跟我說保證不會
    對我幹嘛，不會對我做我不喜歡的事，但老師又騙我，他又
    將我拉過去，強吻我、脫我衣服，我一直將他推開、撥開，
    老師有將他舌頭伸進來，我將他吐掉，因我覺得很噁心，我
    質問他不是不會對我幹嘛嗎？他一樣說要我放鬆、好好享受
    、要作我的男人等等，我一直拒絕他。老師就有把陰莖插入
    我的陰道，我有要推開他，但我沒有力氣，當時我覺得我很
    白痴、又被騙，我想說他趕快用一用，我明天早上就可以走
    了，最後我就睡著了等語（見偵卷二第108至110 頁）；於
    原審證稱：我那時候心情真的超級超級不好，我都以為就是
    講開來了，心情就會好一點，我只是基於對他的信任，而且
    他也都有一直保證，所以我才去赴約的，我一直以為我會好
    一點，可是沒有想到又會發生一樣的事情等語（見原審卷一
    第295 頁），證述其此次遭被告性侵過程明確。　
　⒊又甲 與其妹LINE暱稱「超級大醜妹」（下稱甲 妹，見偵一
    卷第111頁證人甲 供述）於108年7月1日之LINE對話截圖顯
    示，甲 與其妹於108年7月1日0時10分至0時41分許，有傳LI
    NE對話訊息互動（見警卷第185至225頁），其中，甲 於0 
    時11分連續傳送3張憂鬱表情貼圖，0時12分，甲 妹連續撥
    打8通LINE電話給甲 ，甲 均未接聽，然以文字要求其妹以
    打字方式聯繫，嗣對話內容中，0時20分「甲 妹：偷約會是
    嗎」，「甲 ：不是」，「甲 妹：是不是老師」，「甲 ：
    下次跟你解釋，智障，要解釋」，「甲 妹：一定是老師」
    ，「甲 ：真的，智障喔」，「甲 妹：一定是」，「甲○ ：
    我明天晚上跟你說」，0時21分「甲 妹：你一定說什麼跟他
    醬清楚」，「甲 ：你怎麼那麼了解我」，0時31分許雙方通
    話42秒後，0時32分「甲 ：你為什麼都知道啊」，「甲 妹
    ：ㄏㄏㄏ，我厲害啊」，0時34分「甲 妹：像我距別人千里之
    外的沒這個困擾」，0時35分「甲 ：機車欸，我們是談和解
    的，你不懂，機車，沒人懂我的困擾」，0時40分甲 又連續
    傳送3張哭泣臉貼圖。由上開訊息內容觀之，甲 是認為在與
    被告談和解，且由甲 數度傳送憂鬱、哭泣臉貼圖，且於其
    妹玩笑式之稱其「偷約會是嗎」，甲 立即嚴予否認「不是
    」，再於其妹詢問「是不是老師」，甲 即稱下次跟你解釋
    ，而與一般心甘情願與交往對象外出所表現者，誠然不同，
    是可認甲 稱其並非自願與被告至「薇風情汽車旅館」等語
    ，應非虛妄。再者，由甲 於同日0時41分傳送訊息給其妹後
    ，至9時27分始突傳送「你不可以太相信別人，就這樣」之
    訊息給其妹，顯見甲 是與被告同至「薇風情汽車旅館」後
    ，因認為受騙，始傳送如此之訊息予其妹。此與甲 所述被
    告有保證不會對伊怎樣，伊覺得自己很白痴，又被騙之情節
    相符，是足認甲 所述此次被告違反其意願而對其為性交行
    為等語，應屬可採。
　⒋參酌甲 於本次事件發生翌日即108年7月2日，傳送LINE訊息
    給其同學陳○平向其表示「你教我怎麼讓老師對我淡掉」、
    「為什麼不能跟普通朋友一樣」、「我們是師生關係而且老
    師又跟我爸差不多大根本不可能」、「當朋友真的可以」、
    「但不喜歡太多的身體接觸」、「以後還有助教還是其他學
    術類的都有跟老師合作」、「所以不想翻臉」、「因為真的
    噁心」、「反正我就不喜歡老師碰到我」等語（見警卷第26
    7至272頁），由時間上之關連性，可認甲 應是受此次事件
    影響心情，但又因考量後續學校課業會與被告有接觸，不想
    與被告翻臉，才會與陳○平有上開對話，希望陳○平可以提供
    意見。雖然甲 此次與陳○平對話僅提及第一次強制性交事件
    ，並未提及第二次被強制性交之情事，但甲 係因陳○平在LI
    NE對話中以開玩笑之口吻稱：「我以後也要當老師」、「就
    可以嘿嘿嘿」、「好羨慕我也要」，其始向陳○平表示「我
    對老師的dick沒興起」、「小」，陳○平繼而詢問「用過喔
    」，甲 始告以陳○平第一次遭性侵之事，並稱「真的痛到流
    血」（按據甲 於校內訪談時陳述，其第一次遭性侵是其第
    一次與人為性交，且斯時床單上都還是有血，見偵卷一第39
    1頁之逐字稿），有前開甲 與陳○平LINE對話截圖可證，則
    甲 於回應陳○平玩笑式之詢問，順應雙方談話，自然將自認
    對自己影響最大之「第一次」（遭受性侵）之事，告知陳○
    平，而未特意提及第二次遭被告性侵之事，並無違諸常理。
    況且，證人甲 於偵查時證稱：這件事沒有跟其他人說，因
    我覺得我很白痴，又被騙等語（見偵卷一第109頁），亦可
    見甲 有自認已受騙一次，竟仍再遭被告以類似之理由欺騙
    致受性侵，係相當愚蠢之事，故其未特意將之告知他人，實
    難認有何不合常理之處。
　⒌被告雖辯稱第二次性交是伊在學校性平報告主動提起，甲 始
    向調查委員說是伊又騙她等語。惟縱認此次事件係被告先於
    甲 向學校性平會提及，然被告此次確有與甲 發生性交行為
    之事實，業如上述；且依證人甲 於原審證陳：我在性平會
    之前有跟學校輔導老師講，所以學校輔導老師才通報學校，
    我當時跟輔導老師講第三次事件後，輔導老師就馬上通報了
    ，因為他很快就通報，所以第一次、第二次我都沒有講，但
    是在性平會那邊，我都有講等語（見原審卷一第369至370頁
    ），可見甲 並無隱匿不報之心態，僅係因輔導老師通報動
    作迅速，以致甲 尚未來得及告知輔導老師，案件即已經通
    報性平會，是尚難以被告告知性平會之時間早於甲 ，即認
    被告此次對甲 為性交行為，必無違反甲 意願之認定。
　㈣第三次強制性交事件：
　⒈108年7月29日19時許，被告以送甲 禮物並告知送完禮物就不
    會再打擾甲 之理由，邀約甲 見面，被告先帶甲 用餐，再
    駕駛上開車輛，於同日22時47分許，搭載甲 至位於○○市○○
    區○○○路00號○○市立美術館之停車場內，被告在車上與甲 交
    談時，有將手伸入甲 之胸罩內撫摸甲 胸部等情，為被告於
    原審所不爭執（見原審卷一第137頁），且經證人甲 於警詢
    、偵訊及原審審理時證述明確（見警卷第17頁、偵卷一第10
    9頁、原審卷一第297至301頁) ，並有被告提出之108年7月2
    9日GOOGLE雲端GPS軌跡紀錄、用餐之統一發票影本附卷可稽
    （見偵卷一第153至157頁、審侵訴卷第109頁），是此部分
    之事實堪以認定。
　⒉被告此次係以違反甲 之意願，依憑其男性優勢體力，親吻甲
     並撫摸甲 胸部後，復以手指插入甲 陰道等情，業據甲 於
    警詢時證稱：在遭侵害後這中間被告有一直傳訊息給我要約
    我出去、和我在一起之類的話，我都有表明說我不想，但是
    7月中旬被告又說有從菲律賓帶禮物給我，而且說給我之後
    他就不會打擾我了，所以7月29日19時許我答應與他見面，
    我有說在學校拿就好，他說怕被其他學生看見，他就從學校
    載我去吃飯，我要付錢給他，他拒絕，然後就載我到某處的
    停車場，我們在車上談，後來他就強吻我，把我內衣解開，
    摸我的身體，然後把他的手伸進我短褲內亂挖我的下體，我
    還是有一直推開他，但是力氣比較小，所以還是被他性侵，
    後來是因為我的手機一直響，被告才停手等語（見警卷第17
    頁）；於偵查中證稱：（問：你們又約7月29日見面？）是
    。因他說要拿東西給我，他開車載我，我們先去吃東西，吃
    完後他說要散散步，又開車載我去某停車場，當時已經10點
    多了，他說不用下車，我們就在車上，老師就拿全新的隨身
    碟、小零錢包，並說不會再糾纏我，說好不要再有任何訊息
    ，不要煩我，我壓力很大。老師跟我說要握手，老師另一隻
    手抓住我脖子後面，並親我，我就將他推開，但他一直將我
    拉過去，我跟他說我不要，並質問他在幹什麼？他什麼話都
    沒說，他就一隻手抓住我兩隻手，另一隻手伸進去我的上衣
    並摸我胸部，他又將我上衣掀起來，我有掙扎，亂親、亂咬
    我胸部，我很痛，我有掙扎，我叫他不要這樣，但他沒說什
    麼仍繼續，當時試圖要脫我褲子，但我穿高腰褲，他不好脫
    ，他就從我褲縫伸進去並亂戳我的陰道，他的手還伸進我的
    陰道。後來因我男友打電話給我，但我沒接，他就狂打，老
    師才停止，之後他就載我回學校，我自己騎車回家等語（見
    偵卷一第109頁）；於原審證稱：在停車場內，那時候就聊
    聊，他後來說就握個手就好，我說好，我就握手，他那時候
    就一把把我拉過去，另外一隻手握著我的脖子後面，然後就
    開始一直強吻我；我一直說不要，一直推開他，可是我真的
    沒有力，他後來就把手伸到我的衣服裡，然後就一直亂抓，
    後來他一隻手就把我兩隻手抓住，然後另外一隻手就把我衣
    服拉開，他的手有撫摸我的胸部，他那時候還一直咬我的胸
    部，一直咬，超痛的；我那時候穿短褲，因為我兩隻手都被
    他壓住了，他用另外一隻手試圖脫我的牛仔短褲，可是脫不
    掉，他就從我旁邊的褲縫伸進去，然後一直亂挖我的陰部，
    那時候我一直說我不要，就我不要，我說不要，就一直反抗
    等語（見原審卷一第298 至301 頁）明確。又卷附LINE暱稱
    「○○」之人於108年7月29日22時6分至23時20分，陸續有傳
    訊息給甲 ，甲 均無回覆，「○○」並於同日23時34分、23時
    36分陸續撥打3通LINE電話，然甲 均未接，至同日23時50分
    始有通話，其中該「一方」並兩次傳訊息稱「再不接要報警
    啦！」，有該LINE對話截圖附卷可憑（見偵卷二第139至140
    頁），而與甲 上開所述情節互可參照。又甲 於此次事件發
    生後，有將遭被告以手指插入陰道性侵之事告訴同學蔡○宏
    ，而甲 告知蔡○宏此事時，其精神很差、眼睛佈滿血絲、妝
    很厚，講的時候，邊講邊哭等情，亦經證人蔡○宏於警詢及
    偵查證述在卷（見警卷第25頁、偵卷一第182至183頁）。而
    若無甲 所述之此事，衡情其實無無故不回覆訊息或電話，
    而致「一方」急至打算報警，甲 亦無可能精神不佳、面容
    憔悴地向蔡○宏哭訴此事之可能，由之足認甲 前開所述，應
    係事實而堪採信。
　⒊被告雖辯稱案發地點附近有警車臨檢，其不可能於該處對甲 
    為前開犯行等語，並提出○○市立美術館停車場四週夜間照片
    為證（見本院卷二第95至105頁）。然查，依被告提出之108
    年7月29日GOOGLE雲端GPS軌跡紀錄（見偵卷一第153頁），
    可知被告於當日晚間20時38分至22時32分許，與甲 在位於○
    ○市○○區○○路000號「○○○麻辣鴛鴦-○○店」用餐，被告於用餐
    後，未直接送甲 返家，而係於22時47分許開車搭載甲 至○○
    市立美術館停車場。而據證人甲 於原審證稱：附近有很多
    車，可是以目測來說，我沒有看到人，然後也很暗，我沒有
    看到人，而且真的很暗，我那時候也不知道是在美術館還是
    在哪裡等語（見原審卷一第302頁），酌以甲 迄至108年12
    月10日警詢時仍稱，被告是在「某處」的停車場對其為上開
    行為（見警卷第17頁），足見甲 於本件案發時，並未確實
    觀察、瞭解四週環境或所在地點。而若甲 當日確實係自願
    與被告外出，何以其會不知被告係將其搭載至何處？此顯與
    常情不符，是可認甲 指稱被告當日用餐後，係逕自將其載
    至美術館停車時等語，應屬可信。又○○市政府警察局○○分局
    ○○派出所員警，有於108年7月29日22時至24時許，在○○市○○
    區○○○○路與○○○路口執行威力路檢勤務，固有○○市政府警察
    局○○分局109年12月2日○○○○分偵字第10973127100 號函檢附
    ○○派出所員警工作紀錄簿在卷可稽（見原審卷一第163至165
     頁）。惟警方執行臨檢勤務係在路口，被告則是將車輛停
    在○○市立美術館之停車場內，員警並無進入至該美術館停車
    場內執行路檢勤務，則員警在路口臨檢自不影響被告能於停
    車場內在車上對甲 為上開性侵行為。再者，被告當日既係
    以「亂親、亂咬胸部」、「從褲縫伸進去並亂戳陰道」之方
    式對甲 ，甲 並因之強力掙扎，業經甲 於警詢、偵訊及原
    審證陳如上，可見案發當時情況尚屬混亂，則縱有警方於臨
    近之路口執行臨檢，甲 斯時未思及或無機會大聲呼叫或逃
    出求救，亦非不可想像。是實難以案發當日有員警在案發地
    點附近之○○市○○區○○○○路與○○○路口執行路檢勤務，即為被
    告有利之認定。
　㈤被告雖辯稱當初伊與甲 有合意交往等語，然本院認被告此部
    分所辯，並無可採，理由如下：
　⒈由卷附被告（顯示名稱為「OOOOOO」）與甲 之LINE對話截圖
    內容觀之，被告傳送：「有些事情要等妳畢業才能說」、「
    不然會出事情的」、「你是校花等級的」、「知道意思了？
    」，甲 傳送：「沒很瞭解欸」，被告傳送：「哈哈哈，猜
    看看呢」，甲 傳送：「沒什麼頭緒」，被告傳送：「嗯，
    我怕我會被告」，甲 傳送：「又沒幹嘛」，被告傳送：「
    說出來就會被告了」、「考妳一題邏輯，一個喜歡校花的人
    ，妳又是校花，所以那個人喜歡誰？？」、「記得別向任何
    人提到我們用line聊天」（見警卷第43至53頁）。嗣被告傳
    送：「老師不該喜歡學生對吧」，甲 傳送：「對啊沒人想
    那種要躲躲藏藏的關係啊」、「而且現在社會沒辦法接受」
    ，被告傳送：「嗯嗯，所以苦腦（應為「惱」之誤）」（見
    警卷第61頁）。被告傳送：「私下可以不要叫老師嗎？」、
    「可以常約會嗎，就這兩年」、甲 傳送：「沒有很喜歡要
    躲躲藏藏的那種，因為不知道是對方有小三還是自己就是小
    三，與其要那種躲躲藏藏的，我不如選擇正常的」（見警卷
    第66至69頁）。被告傳送：「畢竟，我們之間是單向的」（
    見警卷第81頁）。被告傳送：「先出來走走聊聊吧，我真的
    希望我們就只是能自在的聊天去走走」，甲 傳送：「我們
    就真的師生關係有甚麼事情打字就好了單獨出去不太好」（
    見警卷第97頁）。被告傳送：「總是拒絕我」、「妳不覺得
    自此拒絕我開始，每天都在下雨嗎？」（見警卷第101頁）
    。被告傳送：「就是只愛妳一個」，甲 傳送：「No No 」
    ，被告傳送：「這不是妳能決定的」，告訴人傳送：「不要
    」（見警卷第107頁）。被告傳送：「你這輩子不會再是我
    的學生」，甲 傳送：「我只想以學生的身份交朋友」、「
    老師就真的這樣就好了」、「不要再為難我了」（見警卷第
    127頁）。被告傳送：「我不想妳交男朋友」、「我受不了
    」（見警卷第141頁）。被告傳送：「買菜坐過牢的都可以
    選總統了，還有什麼不可能？」，甲 傳送：「但我不是要
    選總統我只是個普通的學生沒有那麼大的勇氣去做錯的事」
    （見警卷第143頁）。被告傳送：「我顧不了那麼多了」、
    「我不想讓自己遺憾」、「如果真的不合我就認了」，甲 
    傳送：「那現在就當不合好了」（見警卷第149頁）。被告
    傳送：「沒有人錯，是時間錯了」、「我不奢望在一起」、
    「但我沒辦法看到妳跟別人在一起」、「這心情妳了解嗎？
    」、「我們可以談談心，可以當最親密的好朋友」、「可以
    這麼做，但人是貪婪的」、「我一直無法克制」，甲 傳送
    ：「但我還是會選擇跟別人在一起至少跟別人可以光明正大
    的」（見警卷第153頁）。被告傳送：「要怎樣妳才好」、
    「我是非妳不可了」，甲 傳送：「老師真的真的很不好意
    思我真的無法接受」、「NO NO 」（見警卷第155頁）。甲 
    傳送：「（被告：今天沒有法律的約束，你也不想找我）因
    為你在我心中一直都是老師」、「Sorry」，被告傳送：「
    所以你說的都不是理由」（見警卷第163頁），被告傳送：
    「（甲 ：老師其實你當初碰我我真的很受傷）我知道對你
    ，我錯了」（見警卷第229頁），甲 傳送：「其實我真的都
    很痛很痛不管身體還心理」，被告傳送：「對不起」（見警
    卷第237頁）。可知甲 並無與被告交往之意，且多次拒絕被
    告，甚且告知被告，被告當初對其為性交行為（碰我），令
    其相當受傷，係被告單方表示愛意，並且想方設法要說服甲
     與其在一起。
　⒉又甲 於警詢證稱：被告他不斷對我示好，但是我一直婉轉拒
    絕他，因為他是我的老師，掌握我在校的成績，而且我又怕
    同學間亂講話，我怕以後我繼續讀書會再碰到被告，所以每
    次接受被告的邀約，是因為他是老師，可以掌握我的學期成
    績。（問：遭性侵害後，有無至醫院驗傷、採證？）沒有，
    因為我不想讓別人知道，我只想在學校好好待下去。而且那
    時我不知道學校對這件事的態度如何，我還有幾年才畢業，
    怕無法在學校好好念書，所以才想說自己承擔就好等語（見
    警卷第17至18頁）；於偵查中證稱：（問：為何最後會到性
    平會？）被告8、9 月有開短程課程，我都沒去，他也都沒
    找我，我知道9月初老師有課，學長跟其他學校的女生有去
    上這門對外開放的課程，這女生有說「為何老師要密我？」
    當時我也在場，並看該女生的手機，手機裡的訊息有跟她說
    「你很認真、是哪個學校？哪個系？可以不要叫我老師」，
    我看那些話跟老師跟我講的一樣，他也有要約那女生出去，
    還說要送他去車站，問說我們還有緣再見面嗎？那女生說這
    老師太噁心，他要封鎖，我幫那女生回最後一句沒有緣，那
    女生就封鎖了。學長跟我機械系的學姐也有被老師騷擾，學
    姐8月底有參加老師的課程，學姐有跟系上的老師反應。學
    姐有跟學校講，但學校不處理，只有口頭告誡老師，我擔心
    有其他女生如跟我一樣，跟老師一起出去，會跟我發生一樣
    的事，我不想當共犯，我才決定跟學校講；（問：你沒報警
    、驗傷，是因不想讓學校知道？）是等語（見偵卷一第110
    至111頁），表示其起初因為顧忌其後續在甲大學之學業發
    展，始隱忍未揭發被告，惟被告竟有疑似亦欲對其他女學生
    為逾越分際之舉，其始決定向學校揭發被告。而據證人甲 
    此部分所述，佐以卷內確有被告與其他女學生之LINE對話截
    圖，被告傳送「私下可以不用叫老師」、「今天回臺南嗎？
    ？」、「我順便載妳回去？」、「有機會再找妳嗎？」之訊
    息（見偵卷一第161頁、第165 頁），被告探詢女學生有沒
    有男朋友，傳送「可以別叫老師嗎」、「可以不要當妳老師
    嗎」、「死會的話比較不方便打擾」等確實逾越教師分際之
    訊息（見偵卷二第269 至273 頁），足見甲 確實係因顧忌
    其後續在甲大學之學業發展，始不斷容認被告逾越分際之示
    好無訛。
　⒊被告又辯稱：如甲 未與伊交往，何須配合修改伊LINE之名稱
    顯示等語。惟被告身為甲 之師長，甲 對其有相當程度之敬
    畏，乃當然之理，其應被告「記得別向任何人提到我們用LI
    NE聊天」、「我的顯示名字你也改一下好了」之要求（見警
    卷第53頁），以甲 之年紀及在學生之社會經歷，誤認被告
    係因特別疼愛自己這個學生，然唯恐其他同學反彈或誤會被
    告對甲 會有學業上之特別對待，故有保密之必要，因而配
    合修改被告LINE之暱稱，亦屬事理之常，自無從據之即為甲
     必有與被告交往之認定。
　⒋再由甲 與被告之LINE對話紀錄中，固可看出甲 有提及不想
    當小三，或跟被告確認其是否已婚並有小孩之事，並稱一樣
    都是女生，其不會想搶別人的；並於與陳○平之LINE對話中
    ，有提及以後如在社會版看到高×大師生搞不倫，畢業前搞
    大肚子之新聞，指的即是甲 （見警卷第97至137頁、第273
    頁）。惟觀之各該對話全文，或是甲 為拒絕被告之追求，
    並告以已知悉被告已婚且有小孩，其若再與被告交往，即會
    成為小三，其不想有此種情事發生；或係回應陳○平陳稱其
    「以後也要當老師，就可以嘿嘿嘿」之玩笑話語，無從據之
    證明甲 有與被告交往之事。且前開甲 與被告之對話雖係在
    前開第一、二次性侵事件發生後，惟觀之該對話內容，多半
    係甲 回應被告，且被告既為甲 之師長，其傳訊息予甲 ，
    甲 縱有不願，迫於師生關係而仍對之回應，亦符常理，自
    難據憑之即為被告有利之認定。
　⒌被告又主張甲 有於108年7月18日至其宿舍過夜，可證二人是
    男女朋友關係等語。惟甲 有於108年7月18日前往被告學校
    宿舍之情，固據甲 自陳在卷（見本院卷一第237頁），然甲
     已解釋：是被告說要拿東西還我，說出差有東西回來要給
    我，就不會再煩我，所以我才去的，我在被告房間停留的時
    間忘記了，但我有回到我家睡覺等語（見同上卷碼）。雖因
    甲 拒絕提供其GOOGLE帳號致無法查得該帳號GOOGLE MAP軌
    跡（見本院卷二第159頁），然當日晚間，如被告確與甲 同
    在其宿舍過夜，衡情被告自可提供其自身之手機GPS或GOOGL
    E MAP軌跡或三角定位，乃其不此之圖，一逕要求甲 提供，
    實與事理有悖，自難據甲 之拒絕提供前開資料，即為被告
    有利之認定。
　⒍被告又質疑，如甲 否認有與其交往，何以會告知被告其搬新
    家之地址。惟甲 確有於108年7月份搬家，並告知被告其新
    家大約在何處之事，業經甲 於原審證陳在卷（見原審卷一
    第322至323頁），然並無證據證明甲 係主動告知被告，且
    有告知被告其新家確定之地址，不能排除係甲 為敷衍被告
    之詢問，而大致告知搬家之事，惟仍有意故不告知確實地址
    之可能，自不得據此即為甲 所言不實之認定。
　⒎甲 於108年6月27日曾傳送與同學聚餐之照片予被告，又有於
    108年7月27日報名被告於甲大學開設之2019 Python與機器
    學習程式上手實作工作坊課程，固有該照片及報名表可稽（
    見本院卷一第55頁、165頁），惟被告既為甲 就讀之甲大學
    乙系之專任老師，且教授甲 必修之機構學（此業經被告供
    陳在卷，見本院卷二第242至243頁），則甲 與被告間無論
    發生何事，於甲 在學期間，其等仍有就與學業上相關事宜
    聯絡之可能與必要，故甲 傳送與同學聚餐照片或修習被告
    開設之前揭課程，亦無從證明其等間有何交往關係，無從據
    為被告有利之認定。又由甲 提供之其與被告之LINE對話截
    圖，雖可見其2人有相約看電影之情事（見警卷第65頁），
    然男女相約看電影並不等同有交往之關係，師長為獎勵學生
    之用功、用心，因而招待學生看電影亦常有之，是亦難憑據
    甲 有與被告同看電影之事，即為甲 所言不實之認定。
　㈥甲 於審理中，就本案部分案發細節，所述與其於校內訪談時
    所述或些有不同，惟其就被告係違反其意願而對其為上揭性
    侵行為，則所述始終一致。本院酌以甲 自108年10月29日於
    財團法人勵馨社會福利事業基金會○○薄公英諮商輔導中心接
    受心理諮商，經該輔導中心評估與建議為：個案（指甲 ，
    下同）在經歷諮商歷程的協助後，原有顯著之重大創傷反應
    皆已明顯緩解、逐漸復原。經過EMDR療法，個案對於再次回
    憶性創傷記憶事件，較不易再勾起激烈的創傷反應，記憶程
    度也可能依正常生活事件之大腦記憶處理：只記得事件重點
    、而遺忘事件不重要之細節，有該基金會109年3月25日馨○
    字第OOOOOOOOOO號函檢附之甲 之心理諮商摘要報告存卷可
    稽（見偵卷一第169至173頁），是尚難以甲 前揭稍有出入
    之陳述，即認甲 所為被告係違反其意願而對其為前開3次性
    交行為等語，係屬有偽而不可採。
　㈦綜上，被告上揭所辯，無足採信。事證明確，其前開犯行均
    堪認定，應予依法論科。　
二、論罪：　　　　
　㈠按刑法第10條第5項規定：「稱性交者，謂非基於正當目的所
    為之下列性侵入行為：以性器進入他人之性器、肛門或口
    腔，或使之接合之行為。以性器以外之其他身體部位或器
    物進入他人之性器、肛門，或使之接合之行為。」被告於第
    三次強制性交事件，以其手指插入甲 性器陰道之行為，符
    合上述性交之要件甚明。另刑法第228條第1項之利用權勢性
    交罪，以對於因親屬、監護、教養、教育、訓練、救濟、醫
    療、公務、業務或其他相類關係受自己監督、扶助、照護之
    人，利用監督之權勢或機會性交；被害人係處於其權勢或受
    其監督之下，而隱忍屈從，且其屈從性交，並未至已違背其
    意願之程度，始克當之，此與同法第221條第1項之強制性交
    罪，係以違反被害人意願之方法而為性交行為尚有不同。若
    利用權勢、機會，且已使被害人喪失自由意思或其他違反其
    意願之方法而行之，則仍應依強制性交論罪（最高法院99年
    度台上字第6501號判決意旨參照）。又刑法第221條之強制
    性交罪，係為保護性自主權法益而設，相關之性行為必須絕
    對「尊重他方之意願」，除出於所列舉強暴、脅迫、恐嚇、
    催眠術之手段外，尚包含其他方式，祇要違背他人之意願，
    罪即成立。而所稱「違反其意願之方法」並不以使被害人達
    於不能抗拒之程度為必要，祇須所施用之方法違反被害人之
    意願，足以壓抑被害人之性自主決定權者，即足當之。至於
    被害人於遭受侵害時曾否喊叫、以肢體抗拒，或其身體有否
    受傷、衣物是否遭撕毀等均非所問（最高法院105年度台上
    字第1440號判決意旨參照）。
　㈡查被告為前開行為時，為甲大學乙系助理教授，甲 為乙系二
    年級學生，於107年度第二學期有修習被告開設之必修課程
    機構學課程。被告雖因教育對甲 有監督之權勢或機會，然
    被告對甲 為上開3次性交行時，甲 均明確以言語反對、行
    動抵抗，表明不願與之性交意願，業如前述，被告明知甲 
    無意與之性交仍以其男性優勢體力強行以性器或手指插入甲
     性器內，而對甲 性交得逞，顯係違反甲 意願而對甲 性交
    ，堪以認定，是核被告如事實欄一所示之3次犯行，均係犯
    刑法第221條第1項之強制性交罪。公訴意旨認被告所為均應
    論以刑法第228條第1項之利用權勢性交罪，尚有未合，然因
    此二者社會基本事實均同一，爰皆依刑事訴訟法第300條規
    定變更起訴法條。又強制猥褻與強制性交，雖係不同之犯罪
    行為，行為人若以強制性交之犯意，對被害人實施性侵害，
    先為強制猥褻，繼而為強制性交，其中強制猥褻行為係強制
    性交之前置行為，不容割裂為二罪之評價，則強制猥褻之階
    段行為自應為強制性交行為所吸收。是以，被告就第一、三
    次強制性交事件，於以陰莖或手指插入甲 陰道前，強行撫
    摸或親吻甲 之猥褻行為，無非遂其性交目的之部分動作，
    揆之前開說明，該猥褻行為應為性交行為所吸收，不另論罪
    。
  ㈢被告上開3次對甲○ 強制性交犯行，犯意各別、行為互殊，應
    予分論併罰。　
三、原審認被告犯罪事證明確，因而適用之相關法律規定，並審
    酌被告與甲 為師生關係，竟罔顧教師專業倫理，為滿足一
    己性慾，以其男性優勢體力，違反甲 之意願，強行對甲 為
    如上所述之性交行為，共3次，對甲 所造成之創傷非輕，所
    為應予非難；另考量被告前無刑事前案紀錄，有臺灣高等法
    院被告前案紀錄表在卷可憑，素行尚可，犯罪手段非屬殘暴
    ，惟犯後未見悔意，態度難認良好；再酌以被告所犯前開3
    罪之各別犯罪情狀，兼衡被告自陳之智識程度及生活、經濟
    狀況（見原審卷二第36頁）等一切情狀，就其所犯3罪，各
    量處有期徒刑4年6月、4年6月、4年；並綜合考量被告所犯
    上開3罪均為強制性交罪，犯罪時間於108年6、7月間，侵害
    同一被害人法益，刑罰手段及被告整體犯行之應罰適當性等
    情，酌以多數犯罪責任遞減原則，定其應執行刑有期徒刑8
    年。經核原判決認事用法，均無不合，量刑亦屬允當。被告
    上訴否認犯罪，據之指摘原判決不當，為無理由，應予以駁
    回。
四、駁回證據調查之說明：　　　
　㈠檢察官聲請傳訊證人即甲大學老師林○○以證明甲 之個性及甲
     於性平會上之情緒反應，核無必要，故不予傳訊。
　㈡被告及辯護人請求本院向高雄市政府警察局調查甲 於108年7
    月18日之手機GPS軌跡及三角定位，惟因該警局無法為此部
    分之證據調查，有本院111年4月14日電話紀錄單在卷可稽（
    見本院卷二第111頁），本院自無從依此聲請而為調查（本
    院另已函詢甲 手機門號所屬電信公司調查此部分之證據，
    惟經該公司函覆因均無保留，故無法提供，見同上卷第178
    頁）。
　㈢被告及辯護人請求向LINE公司（即臺灣連線股份有限公司）
    調取甲 與被告於在108年6月至10月之全部對話紀錄，惟因
    該所欲調取之資料時間，已逾該公司與我國法務部協定可提
    供調取資料之期限而無法調取，有檢察官提出之臺灣高等法
    院110年9月28日院彥文廉字第1100005447函及附件、「向LI
    NE公司調取資料注意事項」等附卷可憑（見本院卷二第85至
    89頁、第166至176頁），是此部分之證據，自亦無從調查。
    至被告及辯護人雖提出LINE公司官方公告，用以證明向該公
    司調取資料，並無如檢察官前揭提出之函文等資料之有期限
    限制，惟臺灣司法權之行使，常受限制於政治現實，此為眾
    所週知之事，是雖LINE公司之官方公告就相關資料之查詢並
    無設有特定之限制，然此非代表臺灣司法機關之查詢（調查
    ）即未受限制；況且，檢察官所提出者係我國官方函示文件
    及資料，一體適用於全國司法機關，此亦為本院辦理刑事審
    判業務職務上所知之事項，核之並無不可信之情事，是被告
    及辯護人執前開LINE公司官方公告，即謂此部分之證據調查
    並無不能之情事，並無可採。
　㈣被告及辯護人又請求本院向臺灣科高股份有限公司函詢甲 GO
    OGLE帳號於108年7月18日、19日之GOOGLE MAP軌跡，然甲 
    既拒絕提供其GOOGLE帳號，本院尚無從為前開證據調查，且
    被告犯行既經本院認定如前，亦無調查此部分證據之必要。
據上論結，應依刑事訴訟法第368條，判決如主文。
本案經檢察官簡婉如提起公訴，檢察官李靜文到庭執行職務。
中　　華　　民　　國　　111 　年　　6 　　月　　28　　日
                    刑事第三庭  審判長法  官  吳進寶
                                      法  官  陳億芳
                                      法  官  徐美麗
以上正本證明與原本無異。
如不服本判決應於收受本判決後20日內向本院提出上訴書狀，其
未敘述上訴理由者，並得於提起上訴後20日內向本院補提理由書
狀（均須按他造當事人之人數附繕本）「切勿逕送上級法院」。
中　　華　　民　　國　　111 　年　　6 　　月　　28　　日
                                      書記官  吳宗霖
附錄本判決論罪科刑法條：
《中華民國刑法第221條》
對於男女以強暴、脅迫、恐嚇、催眠術或其他違反其意願之方法
而為性交者，處3年以上10年以下有期徒刑。
前項之未遂犯罰之。